臺灣臺中地方法院交通事件裁定　　　100年度交聲字第863號
原處分機關　交通部公路總局臺中區監理所
異　議　人
即受處分人　楊玉麒
上列受處分人因違反道路交通管理處罰條例案件，對於交通部公
路總局臺中區監理所民國100年2月18日所為之裁決（中監違字第
裁60-IA0000000號）聲明異議，本院裁定如下：
    主  文
異議駁回。
    理  由
一、原處分機關意旨略以：異議人即受處分人楊玉麒（下稱受處
    分人）所有之車牌號碼3320-KF號自用小客車，於民國99年1
    0月14日14時19分許，在台61線北上169公里處（西濱快速道
    路），因「限速80公里、經測速時速117公里、超速37公里
    ，20以上未滿40（經雷達、雷射測速儀器採證）」違規，經
    彰化縣警察局交通警察隊依違反道路交通管理處罰條路第33
    條第1項第1款逕行舉發，該所遂於100年2月18日以中監違字
    第裁60-IA0000000號裁決書處罰鍰新臺幣（下同）5200元整
    ，並記違規點數1點，於法並無不合等語。
二、異議意旨略以：伊未收到第IA0000000號之違規罰單，爰此
    聲明異議云云。
三、按汽車行駛於高速公路、快速公路或設站管制之道路，不遵
    使用限制、禁止、行車管制及管理事項之管制規則而有行車
    速度超過規定之最高速限之行為，處汽車駕駛人3000元以上
    6000元以下罰鍰；汽車駕駛人有道路交通管理處罰條例第33
    條第1項之情形者，除依該條項處罰鍰外，並予記違規點數1
    點，道路交通管理處罰條例第33條第1項第1款、第63條第1
    項第1款分別定有明文。次按違反道路交通管理事件統一裁
    罰基準及處理細則第5條規定：處理違反道路交通管理事件
    ，有關文書送達之程序，依行政程序法之規定。對於當事人
    之送達，應為送達之處所不明者，行政機關得依申請准為公
    示送達，如無人為公示送達之申請者，行政機關為避免行政
    程序遲延，認有必要時，得依職權命為公示送達，為行政程
    序法第78條第1項第1款、第2項所明文規定。
四、經查：
(一)、本件受處分人所有之前開自用小客車，於上揭時間、地點超
    速行駛，經彰化縣警察局交通警察隊逕行舉發乙節，為受處
    分人於異議狀內所不爭執，並有彰化縣警察局彰縣警交字第
    IA0000000號舉發違反道路交通管理事件通知單及違規採證
    照片各乙份在卷可稽，受處分人確有於上開時間、地點超速
    之違規事實，洵堪認定。
(二)、受處分人雖以前詞置辯，然本件原舉發機關係依受處分人之
    戶籍地址（同車籍地）即「臺中市○○區○○街23號2樓之1
    」寄送舉發違反道路交通管理事件通知單，惟經郵政機關退
    回，因無法送達而依法辦理公示送達，此有彰化縣警察局10
    0年3月7日彰警交字第1000013580號函暨所附具之郵政退回
    公文封、中華郵政掛號郵件收回執、99年11月11日彰警交字
    第0990067607號函、99年11月11日彰警交字第0990067610號
    函暨所附具之舉發違反道路交通管理事件通知單公示送達（
    未結案）移送清冊、個人基本資料（完整姓名）查詢結果、
    車號查詢汽車車籍資料查詢結果（含影本）各乙份附卷可參
    。從而，受處分人所有之前揭自用小客車既有前開違規行為
    ，且前揭舉發通知單係依受處分人當時之戶籍地址即汽車登
    記住址送達，因受處分人遷移不明無法送達而退件後，原舉
    發機關依法為公示送達，其送達程序於法核無不合，自生送
    達之效力。按汽車所有人名稱、地址等如有變更，均應向公
    路監理機關辦理登記；汽車有各項異動，不依規定申報登記
    者，處汽車所有人900元以上1800元以下罰鍰，道路交通安
    全規則第23條第1項、道路交通管理處罰條例第16條第1項第
    1款分別定有明文。是核諸前開規定，汽車所有人之地址有
    變更時，自應辦理變動登記，俾便公路監理機關為交通秩序
    之管理，如未依法辦理變動登記，則其不利益自應由汽車所
    有人承擔。況交通違規件數繁多，送達不論係親自收受或寄
    存送達、甚或公示送達，如屬有效之送達，則受處分人之權
    益包括陳述意見之機會，業已受到保障，至於受處分人事實
    上是否知悉該公告或通知內容，則應由受處分人自行負責，
    要難令舉發機關擔負事實上之通知義務，否則寄存或公示送
    達之法定送達方式，即形同具文。是以受處分人辯稱其未接
    獲舉發通知書云云，不足為採。
(三)、綜上所述，本件受處分人之違規事實，堪以認定，準此，原
    處分機關據以援引上開規定，裁處罰鍰5200元，並記違規點
    數1點，逾期則依裁決書處罰主文規定處罰，並無不當，本
    件聲明異議為無理由，應予駁回。
五、據上論斷，應依道路交通管理處罰條例第87條第2項、道路
    交通事件處理辦法第18條，裁定如主文。
中    華    民    國    100    年    3    月    23    日
                        臺灣臺中地方法院交通法庭
                            法  官  劉麗瑛
以上正本證明與原本無異。
如不服本裁定，應於收受送達後5日內向本院提出抗告狀。（應
附繕本）
                            書記官  王玟
中    華    民    國   100    年    3     月    23    日